【裁判字號】    97,上易,1028
【裁判日期】    970611
【裁判案由】    詐欺
【裁判全文】
臺灣高等法院刑事判決                97年度上易字第1028號
上  訴  人  臺灣士林地方法院檢察署檢察官
被      告  甲○○
                    （現另案於臺灣臺北監獄執行中）
上列上訴人因被告詐欺案件，不服臺灣士林地方法院96年度易字
第2401號，中華民國97年1 月24日第一審判決（起訴案號：臺灣
士林地方法院檢察署96年度偵字第6902、6281號），提起上訴，
本院判決如下：
    主  文
上訴駁回。
    事實及理由
一、本案經本院審理結果，認第一審以被告甲○○犯刑法第30條
    、第339條第1項之幫助詐欺罪，判處有期徒刑4 月，減刑為
    有期徒刑2月，並諭知易科罰金折算之標準為新台幣1000 元
    折算一日，認事用法及量刑均無不當，應予維持，第一審判
    決書，所記載之事實、證據及理由，除關於適用法條欄部分
    增列刑法第55條外，均引用之（如附件）。
二、公訴人上訴意旨略以：(一)本件被害人繆秀玟受騙匯款金額達
    新台幣（下同）72萬1000元，被害人唐振中受騙匯款金額達
    5 萬4000元，受害情節非輕，原審僅量處有期徒刑4 月，與
    原審其他相同案件之量刑相較，顯屬略低，難認妥適，況被
    告亦再減刑為有期徒刑2 月，並得易科罰金，其易科罰金之
    金額，亦與被害人繆秀玟受騙之損失相較，亦有失衡。(二)再
    被告係以交付存摺、提款卡等物，換取毒品施用，動機本值
    譴責，犯後對被害人未予道歉或賠償，且於警詢、偵查中尚
    否認犯行，犯後態度不佳，原審量刑輕縱，難收懲儆之效，
    建請從重量處有期徒刑7 月。(三)原審以被告所犯幫助詐欺既
    遂、幫助詐欺未遂二罪，認為想像競合犯而從一重之幫助詐
    欺既遂罪處斷，卻漏未引用刑法第55條，亦有未洽。
三、本院查：
  (一)按量刑輕重係屬法院得依職權自由裁量之事項，茍已以行為
    人之責任為基礎，並斟酌刑法第五十七條各款所列情狀為刑
    之量定，而未逾法定刑度，即不得遽指為違法（參照最高法
    院97年台上字第2036號判決）。本件被告以其兩家金融機關
    之存摺、提款卡等物交付其友，以換取毒品施用，是其行為
    責任之基礎，應僅指其交付兩家金融機關之存摺、提款卡等
    物之部分，至於其所交付之詐騙集團持向他人詐取財物之多
    寡及被害人之被害情節，應屬詐騙集團之詐欺行為之責任，
    尚不得以之為被告行為責任之基礎。原審審酌被告因一時失
    慮，提供帳戶供他人從事詐財犯行，增加被害人尋求救濟之
    困難，助長詐欺犯罪之氣焰，並危害財產交易安全及擾亂金
    融秩序，但尚於法院審理中坦承犯行，犯後態度尚稱良好等
    一切情狀，量處有期徒刑4 月，並諭知易科罰金之折算標準
    。顯已斟酌刑法第57條各款所列情形，就被告參與本件犯行
    之罪責程度為依據，而量處與罪責程度相稱之宣告刑，量定
    之刑罰，復未逾法定刑度，並依中華民國96年罪犯減刑條例
    減輕其宣告刑，自無違背罪刑相當原則或判決不適用法則之
    違法可言。檢察官以被害人受詐而分別匯款72萬1000元、5
    萬4000元，受害情節重大，復未得到被告之道歉、賠償，而
    求處有期徒刑7 月，顯非以被告之行為責任為求刑基礎，尚
    非可取。
  (二)至原判決於適用法條部分，雖漏引刑法第55條，但原判決理
    由欄已述明被告一行為而觸犯幫助詐欺既遂、幫助詐欺未遂
    二罪，為想像競合犯，應從一重之幫助詐欺既遂罪處斷，即
    已適用刑法第55條想像競合犯之規定，並不影響判決結果，
    附此敘明。
  (三)綜上，檢察官之上訴，為無理由，應予駁回。
據上論結，應依刑事訴訟法第373條、第368條，判決如主文。
本案經檢察官賴俊雄到庭執行職務。
中    華    民    國    97    年    6     月    11    日
                  刑事第十庭    審判長法  官 楊炳禎
                                      法  官 陳博志
                                      法  官 李春地
以上正本證明與原本無異。
不得上訴。
                                      書記官 蘇秋
中    華    民    國    97    年    6     月    11    日
附錄：本案論罪科刑法條全文
刑法第339條第1項
意圖為自己或第三人不法之所有，以詐術使人將本人或第三人之
物交付者，處5年以下有期徒刑、拘役或科或併科1千元以下罰金
。


司法院資訊處製作；財團法人民間司法改革基金會備份。
